Inventaris van het archief van de Admiraliteitscolleges, 1586-1795
Nationaal Archief, Den Haag
- Archief van het College ter Admiraliteit te Amsterdam, II.
  - Stukken van algemeenen aard., a.
    - Uittreksels uit de resolutiën der Staten - Generaal betreffende zee - en admiraliteitszaken, 1642 - 1783; 1276-1326
      - 1695 Januari 3 - 1695 December 30, 1298; 1 omslag
      - 1696 April 16 - 1696 December 31, 1299; 1 omslag
      - 1699 Januari 2 - 1699 Augustus 5, 1300; 1 omslag
      - 1700 April 29 - 1700 December 31, 1301; 1 omslag
      - 1707 Mei 16 - 1707 December 31, 1302; 1 omslag
      - 1721 September 16 - 1721 December 29, 1303; 1 omslag
        fragment van een deel waarvan het eerste gedeelte en een of meer bladen aan het slot verloren zijn gegaan
      - 1723 Januari 4 - 1723 December 30, 1304; 1 omslag
      - 1724 Januari 4 - 1724 December 28, 1305; 1 omslag
      - 1728 Januari 2 - 1728 Juni 5, 1306; 1 omslag
        fragment van een deel welks laatste gedeelte verloren is gegaan
      - 1732 Januari 2 - 1732 December 24, 1307; 1 omslag
      - 1733 Januari 2 - 1733 December 28, 1308; 1 omslag
      - 1735 September 13 - 1735 December 22, 1309; 1 omslag
      - 1737 Januari 5 - 1737 December 27, 1310; 1 omslag
      - 1747 Januari 2 - 1747 Augustus 21, 1311; 1 omslag
      - 1748 Januari 2 - 1748 December 31, 1312; 1 deel
      - 1750 Januari 8 - 1750 December 24, 1313; 1 deel
      - 1751 Januari 2 - 1751 December 31, 1314; 1 deel
      - 1752 Januari 4 - 1752 December 23, 1315; 1 deel
      - 1754 Januari 9 - 1754 December 31, 1316; 1 deel
      - 1755 Januari 14 - 1755 December 30, 1317; 1 deel
      - 1757 Januari 4 - 1757 December 30, 1318; 1 deel
      - 1758 Januari 3 - 1758 December 27, 1319; 1 deel
      - 1759 Januari 2 - 1759 December 31, 1320; 1 omslag
      - 1760 Januari 3 - 1760 December 31, 1321; 1 deel
      - 1761 Januari 6 - 1761 December 28, 1322; 1 deel
      - 1767 Januari 8 - 1767 December 24, 1323; 1 omslag
      - 1779 Januari 4 - 1779 December 31, 1324; 1 omslag
      - 1781 Januari 31 - 1781 Maart 9, 1325; 1 omslag
        fragment van een deel, welks eerste en laatste gedeelte verloren zijn gegaan
      - 1783 Maart 24 - 1783 December 30, 1326; 1 omslag
    - Naamlijst van der raden ter admiraliteit, de advocaten - fiscaals, de secretarissen en de ontvangers - generaals van het admiraliteitscollege van Amsterdam aangevuld tot 1795, 1586 - 1746; 1326A; 1 omslag
  - Commissiën en instructiën, b.
    - Copie - Commissiën en copie - instructiën van zeeofficieren en commissievaarders, 1644 - 1794; 1327-1331; 5 deelen
      - 1644 Februari 13 - 1655 September 18, 1327
      - 1655 Juni 29 - 1689 Augustus 18, 1328
      - 1689 Mei 23 - 1748 November 8, 1329
        met onvolledigen naamwijzer
      - 1748 November 19 - 1794 Februari 4, 1330
      - 1793 Januari 10 - 1794 Juli 10, 1331
    - Alphabetische naamwijzer op de copie - commissiën en copie - instructiën van zeeofficieren en commissievaarders over 19 November 1748 - 4 Februari 1794, 1332; 1 deel
      de naamwijzer is onvolledig
  - Resolutiën, brieven, requesten, c.
    - Minuut - resolutiën., 1618 Januari 11 - 1618 Februari 6; 1332A
      hierin ook resolutiën over 2 Januari 1616 - 21 December 1618, zie nummer1364
    - Minuut - en Concept - Resolutiën van de Admiraliteit te Amsterdam., 1794 Februari 4, Maart 4, April 17 - April 18, April 22 - April 24, April 30, Juni 24 - Juni 26, September 30 en ?; 1333
    - Resolutiën, 1586 - 1795; 1334-1388, 1399-1507
      - 1586 Augustus 28 - 1588 December 30, 1334; 1 omslag
        met inhoudstafel en alphabetisch repertorium
      - 1589 Mei 8 - 1589 December 30, 1335; 1 omslag
        Met inhoudstafel en alphabetisch repertorium
      - 1590 Maart 31 - 1590 December 31, 1336; 1 omslag
        fragment van een band, waarvan de over 1 Januari 1595 - 30 Maart 1590 loopende bladen verloren zijn gegaan
      - 1591 Januari 1 - 1591 December 31, 1337; 1 omslag
      - 1592 Januari 1 - 1592 December 31, 1338; 1 omslag
      - 1593 Januari 1 - 1593 December 31, 1339; 1 omslag
      - 1594 Januari 1 - 1594 December 31, 1340; 1 omslag
        waarschijnlijk zijn eenige over omstreeks 20 - 26 December loopende bladen verloren gegaan - Met alphabetische repertorium
      - 1595 Januari 2 - 1595 December 30, 1341; 1 omslag
      - 1596 Januari 1 - 1596 December 31, 1342; 1 omslag
      - 1597 Januari 1 - 1597 December 31, 1343; 1 omslag
      - 1598 Januari 1 - 1598 December 31, 1344; 1 omslag
      - 1599 Januari 1 - 1599 December 31, 1345; 1 omslag
      - 1600 Januari 1 - 1600 December 30, 1346; 1 omslag
        fragment van een band, waarvan de over 8 - 23 Augustus loopende bladen zijn verloren gegaan - met inhoudstafel en alphabetisch repertorium
      - 1601 Januari 2 - 1601 December 29, 1347; 1 omslag
      - 1602 Januari 1 - 1602 December 31, 1348; 1 omslag
      - 1603 Januari 1 - 1603 December 31, 1349; 1 omslag
      - 1604 Januari 1 - 1604 December 31, 1350; 1 omslag
      - 1605 Januari 1 - 1605 December 31, 1351; 1 omslag
      - 1606 Januari 2 - 1606 December 30, 1352; 1 omslag
      - 1607 Januari 1 - 1607 December 31, 1353; 1 omslag
      - 1608 Januari 1 - 1608 December 31, 1354; 1 omslag
      - 1609 Februari 19 - 1609 December 30, 1355; 1 omslag
        fragment van een band waarvan de over Januari - 18 Februari loopende bladen verloren zijn gegaan - met alphabetisch repertorium
      - 1610 Januari 1 - 1610 December 31, 1356; 1 omslag
      - 1611 Januari 1 - 1611 December 24, 1357; 1 omslag
      - 1612 Januari 1 - 1612 December 29?, 1358; 1 omslag
        met alphabetisch repertorium
      - 1613 Januari 8 - 1613 December 31, 1359; 1 omslag
        de bladen. Welke de besluiten bevatten van vóór 8 Januari zijn nagenoeg geheel door vuur vernield - met alphabetisch repertorium
      - 1614 Januari 1 - 1614 December 31, 1360; 1 omslag
      - 1615 Januari 1 - 1615 December 31, 1361; 1 band
      - 1616 Januari 1 - 1616 December 23, 1362; 1 band
      - 1617Januari 3 - 1617 December 31, 1363; 1 band
      - 1618 Januari 2 - 1618 December 21, 1364; 1 band
        met inhoudstafel en alphabetisch repertorium alsmede minuut - resolutiën over 11 Januari - 6 Februari 1618 zie nummer 1332*
      - 1619Januari 1 - 1619 December 31, 1365; 1 band
      - 1620 Januari 1 - 1620 December 31, 1366; 1 band
      - 1621 Januari 1 - 1621 December 31, 1367; 1 band
      - 1622 Januari 1 - 1622 December 31, 1368; 1 band
      - 1623 Januari 1 - 1623 December 21, 1369; 1 band
      - 1624 Januari 1 - 1624 December 31, 1370; 1 band
      - 1625 Januari 1 - 1625 December 31, 1371; 1 band
      - 1626 Januari 1 - 1626 December 31, 1372; 1 band
        met inhoudstafel
      - 1627 Januari 1 - 1627 December 31, 1373; 1 band
      - 1628 Januari 1 - 1628 December 30, 1374; 1 band
      - 1629 Januari 1 - 1629 Maart 17, 1375; 1 band
      - 1630 Januari 1 - 1630 December 31, 1376; 1 band
      - 1631 Januari 1 - 1631 December 31, 1377; 1 omslag
      - 1632 Januari 1 - 1632 Augustus 25, 1378; 1 omslag
        fragment van een band, waarvan de over 26 Augustus - 31 December loopende bladen verloren zijn gegaan - Me inhoudstafel
      - 1633 Januari 1 - 1633 December 31, 1379; 1 omslag
      - 1634 Januari 3 - 1634 December 29, 1380; 1 omslag
      - 1635 Januari 2 - 1635 December 29, 1381; 1 band
      - 1636 Januari 1 - 1636 December 31, 1382; 1 band
      - 1637 Januari 1 - 1637 December 31, 1383; 1 band
      - 1638 Januari 1 - 1638 December 31, 1384; 1 band
      - 1639 Januari 1 - 1639 December 31, 1385; 1 band
      - 1640 Januari 3 - 1640 December 22, 1386; 1 band
      - 1641 Januari 1 - 1641 December 31, 1387; 1 band
      - 1642 Januari 1 - 1642 December 31, 1388; 1 omslag
      - 1643 Augustus 11 - 1643 December 31, 1399; 1 omslag
        fragment van een band, waarvan het eerste gedeelte en vermoedelijk ook de inhoudstafel verloren zijn gegaan
      - 1644 Januari 1 - 1644 December 31, 1400; 1 band
      - 1645 Januari 3 - 1645 December 30, 1401; 1 omslag
      - 1646 Januari 2 - 1646 December 31, 1402; 1 omslag
      - 1648 Januari 1 - 1648 December 30, 1403; 1 band
      - 1649 Januari 1 - 1649 December 31, 1404; 1 omslag
      - 1650 Januari 1 - 1650 December 30, 1405; 1 omslag
      - 1651 Januari 3 - 1651 December 30, 1406; 1 deel
      - 1652 April 6? - 1652 Juni 18, 1407; 1 omslag
        fragment van een deel of band, welks eerste en laatste gedeelte verloren zijn gegaan
      - 1654 Januari 1 - 1654 December 31, 1408; 1 omslag
      - 1655 September 18 - 1655 December 31, 1409; 1 omslag
        fragment van een deel of band, welks eerste gedeelte verloren zijn gegaan
      - 1656 Januari 1 - 1656 December 30, 1410; 1 omslag
      - 1657 Januari 1 - 1657 December 29, 1411; 1 omslag
      - 1659 Januari 1 - 1659 December 31, 1412; 1 omslag
      - 1660 Januari 1 - 1660 December 31, 1413; 1 omslag
      - 1661 Januari 1 - 1661 December 31, 1414; 1 omslag
      - 1662 Januari 1 - 1662 December 30, 1415; 1 omslag
      - 1663 Januari 2 - 1663 December 21, 1416; 1 omslag
      - 1664 Januari 1 - 1664 December 31, 1417; 1 deel
      - 1665 April 11 - 1665 December 31, 1418; 1 omslag
      - 1667 Januari 3 - 1667 December 23, 1419; 1 omslag
        fragment van een deel of band, welks allereerste bladen verloren zijn gegaan
      - 1674 Januari 1 - 1674 December 31, 1420; 1 deel
      - 1675 Januari 1 - 1675 December 31, 1421; 1 omslag
      - 1676 Januari 2 - 1676 December 31, 1422; 1 deel
      - 1677 Januari 3 - 1677 December 29, 1423; 1 omslag
      - 1680 Januari 1 - 1680 December 27, 1424; 1 deel
      - 1681 Januari 7 - 1681 December 28, 1425; 1 omslag
        met een "register van de requesten (aan de Admiraliteit ) gepresenteert en de gepasseert in den jare 1681" dat blijkbaar bij de resolutiën ingebonden is geweest, zie voorheen nummer 1733*
      - 1683 Januari 1 - 1683 December 30, 1426; 1 band
        met register van requesten als voren over 1683, zie voorheen nummer 1733**
      - 1684 Januari 1 - 1684 December 29, 1427; 1 omslag
        met register van requesten als voren over 1684, zie voorheen nummer 1733***
      - 1685 Januari 4 - 1685 December 24, 1428; 1 band
        met register van requesten als voren over 1685, zie voorheen nummer 1733****
      - 1686 Januari 1 - 1686 December 27, 1429; 1 omslag
        met register van requesten als voren over 1686, zie voorheen nummer 1733*****
      - 1687 Januari 1 - 1687 December 31, 1430; 1 band
        met register van requesten als voren over 1687, zie voorheen nummer 1733******
      - 1688 Januari 1 - 1688 December 29, 1431; 1 omslag
        met register van requesten als voren over 1688, zie voorheen nummer 1733*******
      - 1689 Januari 1 - 1689 December 27, 1432; 1 omslag
      - 1690 Januari 3 - 1690 December 30, 1433; 1 omslag
        fragment van een deel of band, welks laatste gedeelte verloren is gegaan - met fragment - inhoudstafel
      - 1691 Mei 11 - 1691 December 29, 1434; 1 deel
        het eerste gedeelte is verloren gegaan
      - 1692 Januari 1 - 1692 December 31, 1435; 1 omslag
      - 1693 Januari 1 - 1693 December 31, 1436; 1 omslag
      - 1694 Januari 1 - 1694 December 31, 1437; 1 band
      - 1695 Januari 1 - 1695 December 31, 1438; 1 band
      - 1696 Januari 1 - 1696 December 31, 1439; 1 band
        met inhoudstafel en register van de ingekomen requesten over 3 Januari - 14 Februari 1696, zie voorheen nummer 1733********
      - 1697 Januari 1 - 1697 December 31, 1440; 1 band
      - 1698 Januari 1 - 1698 December 31, 1441; 1 band
        met inhoudstafel over 1 Januari - 2 September
      - 1699 Januari 1 - 1699 December 31, 1442; 1 band
      - 1700 Januari 1 - 1700 December 31, 1443; 1 omslag
      - 1701 Januari 1 - 1701 December 24, 1444; 1 band
      - 1703 Januari 1 - 1703 December 30, 1445; 1 omslag
      - 1705 Januari 1 - 1705 December 31, 1446; 1 omslag
      - 1706 Januari 1 - 1706 December 31, 1447; 1 band
      - 1708 Januari 1 - 1708 December 28, 1448; 1 omslag
      - 1710 Januari 1 - 1710 December 26, 1449; 1 omslag
      - 1711 Januari 4 - 1711 December 31, 1450; 1 omslag
      - 1712 Januari 1 - 1712 December 30, 1451; 1 omslag
      - 1713 Januari 1 - 1713 December 29, 1452; 1 omslag
      - 1714 Januari 2 - 1714 December 21, 1453; 1 omslag
      - 1715 Januari 1 - 1715 December 31, 1454; 1 omslag
      - 1716 Januari 1 - 1716 December 31, 1455; 1 band
      - 1717 Januari 1 - 1717 December 29, 1456; 1 omslag
      - 1719 Januari 2 - 1719 December 29, 1457; 1 omslag
      - 1720 Januari 2 - 1720 December 31, 1458; 1 omslag
      - 1721 Januari 2 - 1721 December 31, 1459; 1 band
      - 1722 Januari 1 - 1722 December 31, 1460; 1 band
      - 1724 Januari 5 - 1724 December 29, 1461; 1 band
      - 1725 Januari 2 - 1725 December 28, 1462; 1 omslag
      - 1726 Januari 1 - 1726 December 31, 1463; 1 omslag
      - 1727 Januari 2 - 1727 December 31, 1464; 1 band
      - 1728 Januari 2 - 1287 December 31, 1465; 1 band
      - 1729 Januari 4 - 1729 December 30, 1466; 1 band
      - 1730 Januari 2 - 1730 December 29, 1467; 1 band
        met inhoudstafel en alphabetische repertorium
      - 1731 Mei 25 - 1731 December 29, 1468; 1 omslag
      - 1733 Januari 1 - 1733 December 31, 1469; 1 band
        met inhoudstafel en alphabetishe repertorium
      - 1734 Januari 1 - 1734 Juni 15, 1470; 1 band
      - 1735 Januari 4 - 1735 December 30, 1471; 1 band
      - 1736 Januari 3 - 1736 December 31, 1472; 1 band
      - 1738 Januari 1 - 1738 Augustus 13, 1473; 1 band
        het laatste gedeelte is verloren gegaan - met inhoudstafel en alphabetisch repertorium
      - 1739 Januari 1 - 1739 December 31, 1474; 1 band
      - 1740 Januari 1 - 1740 December 30, 1475; 1 omslag
        fragment van een deel of band, waarvan verloren zijn gegaan eenige bladen, die besluiten bevatten van omstreeks 3 - 9 Februari, 9 Maart - 17 Mei, 3 - 12 Juli en 4 - 7 November - met inhoudstafel en alphabetisch repertorium
      - 1741 Januari 3 - 1741 December 29, 1476; 1 band
      - 1742 Januari 2 - 1742 Maart 27, 1477; 1 omslag
        fragment van een deel of band, welks laatste gedeelte verloren is gegaan
      - 1743 Augustus 13 - 1743 December 27, 1478; 1 omslag
        fragment van een deel of band, waarvan het eerste gedeelte en de laatste bladen verloren zijn gegaan.
      - 1745 Juli 30 - 1745 December 31, 1479; 1 deel
      - 1746 Augustus 31 - 1746 December 30, 1480; 1 deel
      - 1747 Januari 3 - 1747 December 29, 1481; 1 omslag
      - 1748 Januari 2 - 1748 December 31, 1482; 1 band
      - 1751 Maart 31 - 1751 Augustus 5, 1483; 1 omslag
        fragment van een deel of band, welks eerste en laatste gedeelte verloren zijn gegaan.
      - 1752 Januari 1 - 1752 December 29, 1484; 1 omslag
      - 1753 Januari 1 - 1753 December 28, 1485; 1 omslag
      - 1759 Februari 1 - 1759 Februari 20, 1486; 1 omslag
      - 1761 Juni 9 - 1761 December 31, 1487; 1 omslag
        fragment van een deel of band, welks eerste gedeelte verloren is gegaan
      - 1762 Maart 31 - 1762 April 21, 1488; 1 omslag
      - 1763 December 27 - 1763 December 30, 1489; 1 omslag
        fragment van een deel of band, welks eerste gedeelte verloren is gegaan.
      - 1764 September 4 - 1764 September 25, 1490; 1 omslag
      - 1766 Januari 23 - 1766 November 14, 1491; 1 omslag
      - 1767 April 7 - 1767 December 31, 1492; 1 omslag
        fragment van een band, waarvan het eerste gedeelte alsook de over omstreeks 30 April - 12 Mei loopende bladen verloren zijn gegaan. - Met inhoudstafel en alphabetisch repertorium.
      - 1768 Januari 1 - 1768 Augustus 30, 1493; 1 omslag
        fragment van een band, waarvan de over omstreeks 26 Februari - omstreeks 2 Juni loopende bladen alsook het laatste gedeelte verloren zijn gegaan. - Met inhoudstafel en alphabetisch repertorium.
      - 1770 Januari 2 - 1770 December 28, 1494; 1 omslag
        met inhoudstafel en fragment van een alphabetisch repertorium
      - 1778 Juni 1 - 1778 December 11, 1495; 1 omslag
        fragment van een deel of band, waarvan het eerste gedeelte en de over omstreeks 14 Juli - 3 November loopende bladen verloren zijn gegaan.
      - 1782 Januari 1 - 1782 December 31, 1496; 1 band
        Met inhoudstafel
      - 1783 Januari 1 - 1783 September 4, 1497; 1 omslag
      - 1784 Januari 14 - 1784 December 31, 1498; 1 omslag
        fragment van een deel of band, welks eerste bladen verloren zijn gegaan
      - 1786 Januari 3 - 1786 December 29, 1499; 1 band
      - 1787 Januari 2 - 1787 Juni 26, 1500; 1 omslag
        fragment van een deel of band, welks laatste gedeelte verloren is gegaan. - Met inhoudstafel
      - 1788 Januari 1 - 1788 October 7, 1501; 1 omslag
      - 1789 April 8 - 1789 Juni 2, 1502; 1 omslag
      - 1790 Januari 19 - 1790 December 31, 1503; 1 band
        de eerste bladen zijn nagenoeg geheel door vuur vernield. - Met inhoudstafel
      - 1791 Januari 4 - 1791 December 30, 1504; 1 deel
      - 1792 Januari 4 - 1792 Augustus 22, 1505; 1 omslag
        fragment van een band, waarvan de eerste bladen nagenoeg geheel door vuur zijn vernield, en de over omstreeks 3 Juli - 7 Augustus loopende bladen alsook het laatste gedeelte verloren zijn gegaan.
      - 1793 Januari 1 - 1793 December 20, 1506; 1 deel
        de laatste bladen zijn nagenoeg geheel door vuur vernield.
      - 1794 Januari 1 - 1795 Maart 6, 1507; 1 deel
    - Extracten uit admiraliteitsnotulen van het college van Amsterdam. 2 exemplaren, 1640 - 1719; 1507A; 2 omslagen
      afschriften gemaakt door N. Scheltema, van banden berustend in het gemeentearchief te Gouda.
    - Alphabetisch repertorium op de resolutiën., 1586 - 1647; 1508-1512; 5 deelen
      opgemaakt door den charten - en requestmeester der Amsterdamsche Admiraliteit Mr. J.J. Hartsinck, omstreeks 1765 - 1768
      - 1586 Augustus 28 - 1597 October 1, 1508
        met een door Hartsinck opgesteld van de geschiedenis van ons zeewezen gedurende dit tijdvak.
      - 1597 October 1 - 1625 December 31, 1509
        dit deel loopt over de letters A - L, en bevat een overzicht als voren over deze jaren.
      - 1597 October 1 - 1625 December 31, 1510
        dit deel loopt over de letters M - Z
      - 1626 Januari 1 - 1647 December 31, 1511
        dit deel oopt over de letters A - L, en bevat een overzicht als voren over deze jaren.
      - 1626 Januari 1 - 1647 December 31, 1512
        Dit deel loopt over de letters M - Z
    - Repertorium op de resolutiën, 1778 - 1787; 1513-1519; 7 liassen
      - 1778, 1779, 1513
      - 1782, 1514
      - 1783, 1515
      - 1784, 1516
      - 1785, 1517
      - 1786, 1518
      - 1787, 1519
    - Inhoudstafel van de resolutiën, 1780 - 1787; 1520-1522; 3 liassen
      - 1780, 1520
      - 1781, 1521
      - 1787, 1522
    - Secreete resolutiën en copie - uitgegane secreete orders, 1705 - 1794; 1523-1527
      - 1705 September 30 - 1712 September 27, 1523; 1 omslag
        Waarschijnlijk fragment van een band of deel
      - 1730 Maart ? - 1739 Mei 29, 1524; 1 omslag
      - 1747 Maart 14 - 1748 October 29, 1525; 1 deel
      - 1750 Januari 6 - 1768 Augustus 11, 1526; 1 omslag
        waarschijnlijk fragment van een band, waarvan het laatste gedeelte verloren is gegaan. De bijbehoorende inhoudstafel loopt over 7 Januari 1750 tot ? December 1781
      - 1794 April 9, 1527; 1 stuk
    - Copie - Uitgaande brieven, 1586 - 1794; 1528-1620
      - 1586 Augustus 29 - 1588 December 29, 1528; 1 deel
      - 1589 Mei 9 - 1590 December 20, 1529; 1 deel
      - 1591 Januari 3 - 1594 December 28, 1530; 1 deel
      - 1595 Januari 6 - 1596 December 27, 1531; 1 deel
      - 1597 Januari 9 - 1600 December 29, 1532; 1 deel
      - 1601 Januari 2 - 1603 December 30, 1533; 1 deel
      - 1604 Januari 6 - 1605 December 28, 1534; 1 deel
      - 1606 Januari 3 - 1606 December 30, 1535; 1 deel
      - 1607 Januari 3 - 1607 December 29, 1536; 1 omslag
      - 1608 Januari 2 - 1609 December 24, 1537; 1 deel
      - 1610 Januari 9 - 1612 December 29, 1538; 1 deel
      - 1613 Januari 2 - 1612 December 30, 1539; 1 deel
      - 1615 Januari 1 - 1616 December 22, 1540; 1 deel
      - 1617 Januari 7 - 1618 December 28, 1541; 1 deel
      - 1619 Januari 3 - 1621 December 30, 1542; 1 deel
      - 1622 Januari 8 - 1622 December 30, 1543; 1 deel
      - 1623 Januari 3 - 1624 December 31, 1544; 1 deel
      - 1625 Januari 1 - 1625 December 31, 1545; 1 omslag
      - 1626 Januari 1 - 1626 December 31, 1546; 1 deel
      - 1627 Januari 1 - 1628 Februari 10, 1547; 1 deel
      - 1630 Februari 16 - 1630 November 13, 1548; 1 deel
      - 1630 November 14 - 1631 September 2, 1549; 1 deel
      - 1632 September 29 - 1633 Augustus 11, 1550; 1 deel
      - 1633 Augustus 13 - 1634 Augustus 9, 1551; 1 omslag
      - 1634 Augustus 10 - 1635 September 6, 1552; 1 omslag
      - 1635 September 7 - 1636 November 19, 1553; 1 deel
      - 1636 December 17 - 1637 Februari 19, 1554; 1 deel
      - 1664 Januari 1 - 1664 Maart 25, 1555; 1 deel
      - 1666 Juni 23 - 1666 September 28, 1556; 1 omslag
      - 1667 Januari 2 - 1667 December 31, 1557; 1 omslag
      - 1672 Maart 26 - 1672 December 31, 1558; 1 omslag
      - 1673 Januari 1 - 1673 Juni 29, 1559; 1 omslag
      - 1673 Augustus 19 - 1673 December 29, 1560; 1 omslag
      - 1674 Juli 17 - 1674 December 31, 1561; 1 omslag
      - 1676 Januari 2 - 1676 December 31, 1562; 1 deel
      - 1678 September 20 - 1678 December 29, 1563; 1 omslag
      - 1682 Januari 10 - 1682 December 29, 1564; 1 deel
      - 1683 Januari 1 - 1683 December 18, 1565; 1 omslag
      - 1684 Januari 7 - 1684 November 14, 1566; 1 deel
      - 1687 Januari 4 - 1687 December 31, 1567; 1 omslag
      - 1691 Januari 2 - 1691 December 29, 1568; 1 omslag
      - 1692 Januari 1 - 1692 December 31, 1569; 1 omslag
      - 1693 Januari 2 - 1693 December 31, 1570; 1 deel
      - 1694 Januari 1 - 1694 December 31, 1571; 1 deel
      - 1695 Januari 1 - 1695 December 28, 1572; 1 deel
      - 1697 Januari 1 - 1697 December 31, 1573; 1 deel
      - 1698 Januari 5 - 1698 December 23, 1574; 1 deel
      - 1700 Januari 12 - 1700 December 28, 1575; 1 deel
      - 1703 Januari 3 - 1703 December 30, 1576; 1 deel
      - 1704 Januari 1 - 1704 December 31, 1577; 1 deel
      - 1705 Januari 1 - 1705 December 22, 1578; 1 deel
      - 1706 Januari 3 - 1706 December 31, 1579; 1 omslag
      - 1707 Januari 1 - 1707 December 30, 1580; 1 deel
      - 1708 Januari 1 - 1708 December 28, 1581; 1 deel
      - 1709 Januari 1 - 1709 December 31, 1582; 1 deel
      - 1710 Januari 1 - 1710 December 25, 1583; 1 deel
      - 1711 Januari 5 - 1711 December 29, 1584; 1 deel
      - 1712 Januari 1 - 1712 December 30, 1585; 1 deel
      - 1713 Januari 1 - 1713 December 20, 1586; 1 deel
      - 1714 Januari 1 - 1714 December 19, 1587; 1 deel
      - 1715 Januari 9 - 1715 December 19, 1588; 1 deel
      - 1716 Januari 9 - 1716 December 29, 1589; 1 deel
      - 1717 Januari 1 - 1718 Juni 7, 1590; 1 deel
      - 1719 Januari 3 - 1719 December 27, 1591; 1 deel
      - 1720 Januari 2 - 1720 December 31, 1592; 1 deel
      - 1721 Januari 2 - 1721 December 30, 1593; 1 deel
      - 1723 Januari 1 - 1723 December 29, 1594; 1 deel
      - 1724 Januari 11 - 1724 December 29, 1595; 1 deel
      - 1725 Januari 2 - 1725 December 28, 1596; 1 deel
      - 1726 Januari 1 - 1726 December 27, 1597; 1 deel
      - 1727 Januari 3 - 1727 December 25, 1598; 1 deel
      - 1728 Januari 14 - 1728 December 31, 1599; 1 deel
      - 1729 Januari 5 - 1729 December 30, 1600; 1 omslag
      - 1730 Januari 2 - 1730 December 28, 1601; 1 deel
      - 1731 Januari 3 - 1731 December 27, 1602; 1 deel
      - 1732 Januari 9 - 1732 December 30, 1603; 1 deel
      - 1733 Januari 1 - 1733 December 31, 1604; 1 deel
      - 1734 Januari 5 - 1734 December 31, 1605; 1 deel
      - 1735 Januari 7 - 1735 December 29, 1606; 1 deel
      - 1738 Juli 16 - 1738 December 24, 1607; 1 omslag
      - 1739 Mei 29, 1608; 1 deel